【裁判字號】    99,審訴,776
【裁判日期】    991203
【裁判案由】    違反毒品危害防制條例
【裁判全文】
臺灣新竹地方法院刑事宣示判決筆錄     99年度審訴字第776號
公  訴  人  臺灣新竹地方法院檢察署檢察官
被      告  鄭黃金
指定辯護人  本院公設辯護人  周凱珍
上列被告因違反毒品危害防制條例案件，經檢察官提起公訴（99
年度毒偵字第1613號），檢察官聲請改依協商程序而為判決，本
院於中華民國99年12月3 日下午5 時在本院刑事第十一法庭宣示
判決，出席職員如下：
                                  法  官  楊惠芬
                                  書記官  張懿中
                                  通  譯  邱立杰
法官起立朗讀判決主文、犯罪事實要旨、處罰條文、附記事項及
告以上訴限制、期間並提出上訴狀之法院，且諭知記載其內容：
一、主  文
    鄭黃金施用第一級毒品，累犯，處有期徒刑玖月。又施用第
    二級毒品，累犯，處有期徒刑伍月。應執行有期徒刑壹年。
二、犯罪事實要旨：
（一）鄭黃金前曾(1)於民國94年間因贓物案件，經本院於95年9
      月20日以95年度易字第406 號判處有期徒刑3 月，於95年
      10月18日確定。(2)又於95年1 月間因違反毒品危害防制條
      例案件，經本院於95年5 月9 日以95年度訴字第132 號就
      連續施用第一級毒品部分判處有期徒刑10月，連續施用第
      二級毒品部分判處有期徒刑8 月，應執行有期徒刑1 年5
      月，並經臺灣高等法院於95年8 月11日以95年度上訴字第
      2701號判決上訴駁回，於95年12月26日確定。上揭(1)、(2)
      案件，經本院於96年8 月29日以96年度聲減字第686 號裁
      定分別減為有期徒刑1 月又15日、5 月及4 月，應執行刑
      有期徒刑9 月又15日確定。(3)又於95年7 月間因違反毒品
      危害防制條例案件，經本院於95年12月29日以95年度訴字
      第864 號就分別就施用第一級毒品部分判處有期徒刑7 月
      、7 月、7 月、7 月，施用第二級毒品部分判處有期徒刑
      3 月、3 月、3 月，應執行有期徒刑2 年，並經臺灣高等
      法院於96年4 月26日以96年度上訴字第1046號判決上訴駁
      回，其中施用第二級毒品部分因此確定，至施用第一級毒
      品部分再經提起上訴，經最高法院於96年7 月19日以96
      年度臺上字第3871號判決上訴駁回因而確定，復經臺灣高
      等法院於96年9 月7 日以96年度聲減字第3208號裁定分別
      減為有期徒刑3 月又15日、3 月又15日、3 月又15日、3
      月又15日、1 月又15日、1 月又15日及1 月又15日，應執
      行刑有期徒刑1 年2 月確定。嗣上揭(1)、(2)、(3)案件接續
      執行，於97年7 月25日假釋出監，刑期至97年11月1 日保
      護管束期滿未經撤銷保護管束而視為已執行完畢。
（二）鄭黃金前曾於88年間因施用毒品案件，經臺灣新竹地方法
      院檢察署檢察官聲請，而經本院於88年12月24日以88年度
      毒聲字第2720號裁定送勒戒處所觀察、勒戒，旋因觀察、
      勒戒後，因認有繼續施用毒品傾向，經臺灣新竹地方法院
      檢察署檢察官聲請，而經本院於89年4 月19日以89年度毒
      聲字第1011號裁定令入戒治處所施以強制戒治，嗣因其戒
      治成效經評定為合格，無繼續戒治之必要，復經臺灣新竹
      地方法院檢察署檢察官聲請，而經本院於89年10月13日以
      89年度毒聲字第2460號裁定停止戒治，所餘戒治期間，付
      保護管束，並於89年11月10日出所，其保護管束期間於90
      年4 月3 日屆滿，未經撤銷保護管束，而視為強制戒治執
      行完畢，並經臺灣新竹地方法院檢察署檢察官於90年4 月
      20日以90年度戒毒偵字第76號為不起訴處分確定。其又於
      91年間因施用毒品案件，經臺灣新竹地方法院檢察署檢察
      官聲請，而經本院於91年4 月23日以91 年度毒聲字第461
      號裁定令入戒治處所施以強制戒治1 年，於92年4 月22日
      強制戒治期滿出所，至其此部分施用毒品犯行，經臺灣新
      竹地方法院檢察署檢察官聲請簡易判決處刑，而經本院於
      91年7 月31日以91年度竹簡字第407 號判處有期徒刑5 月
      ，於91年9 月2 日確定。其又於93年間因施用毒品案件，
      經臺灣新竹地方法院檢察署檢察官聲請簡易判決處刑，而
      經本院於94年1 月21日以94年度竹北簡字第25號判處有期
      徒刑5 月，於94年2 月14日確定。其又於95年1 月間因施
      用毒品案件，經臺灣新竹地方法院檢察署檢察官起訴，而
      經本院於95年5 月9 日以95年度訴字第132 號就連續施用
      第一級毒品部分判處有期徒刑10月，連續施用第二級毒品
      部分判處有期徒刑8 月，應執行有期徒刑1 年5 月，並經
      臺灣高等法院於95年8 月11日以95年度上訴字第2701號判
      決上訴駁回，於95年8 月11日確定。其又於95年7 月間因
      施用毒品案件，經臺灣新竹地方法院檢察署檢察官起訴，
      而經本院於95年12月29日以95年度訴字第864 號分別就施
      用第一級毒品部分判處有期徒刑7 月、7 月、7 月、7 月
      ，施用第二級毒品部分判處有期徒刑3 月、3 月、3 月，
      應執行有期徒刑2 年，並經臺灣高等法院於96年4 月26日
      以96年度上訴字第1046號判決上訴駁回，其中施用第二級
      毒品部分因此確定，至施用第一級毒品部分再經提起上訴
      ，經最高法院於96年7 月19日以96年度臺上字第3871號判
      決上訴駁回因而確定。其又於99年1 月間因施用毒品案件
      ，經臺灣新竹地方法院檢察署檢察官聲請簡易判決處刑，
      而經本院於99年3 月22日以99年度審竹簡字第208 號判處
      有期徒刑5 月，於99年4 月19日確定。其又於99年4 月間
      因施用毒品案件，經臺灣新竹地方法院檢察署檢察官起訴
      ，而經本院於99年8 月6 日以99年度審訴字第460 號分別
      就施用第一級毒品部分判處有期徒刑8 月，施用第二級毒
      品部分判處有期徒刑5 月、6 月，應執行有期徒刑1 年4
      月，於99年8 月6 日確定。其又於99年6 月間因施用毒品
      案件，經臺灣新竹地方法院檢察署檢察官起訴，而經本院
      於99年8 月19日以99年度審訴字第509 號分別就施用第一
      級毒品部分判處有期徒刑8 月、8 月，施用第二級毒品部
      分判處有期徒刑4 月、4 月、4 月，應執行有期徒刑1 年
      10月確定。
（三）詎鄭黃金猶不知悔改，仍未戒除毒癮，復於前開強制戒治
      執行完畢及前揭違反毒品危害防制條例案件後，又另行起
      意，並基於施用第一級毒品海洛因之犯意，於99年6 月20
      日凌晨6 時許，在其位於新竹縣竹北市○○街31巷9 號之
      住處內，以將第一級毒品海洛因摻水置入注射針筒施打於
      手臂靜脈之方式，施用第一級毒品海洛因。又另行起意，
      並基於施用第二級毒品甲基安非他命之犯意，於上揭時地
      ，以將第二級毒品甲基安非他命置放玻璃球內燒烤，讓其
      起煙霧，再以吸食器吸食煙霧之方式，施用第二級毒品甲
      基安非他命。嗣於99年6 月20日17時15分許，經員警在上
      開住處內執行拘提，復經警徵得其同意，將其親採封緘之
      尿液送鑑結果，確呈嗎啡陽性反應、可待因陽性反應、安
      非他命陽性反應及甲基安非他命陽性反應，因而為警循線
      查悉上情。
三、處罰條文：
    毒品危害防制條例第10條第1 項、第2 項，刑法第11條前段
    、第47條第1 項、第51條第5 款。
四、協商判決除有刑事訴訟法第四百五十五條之四第一項第一款
    於本訊問程序終結前，被告撤銷協商合意或檢察官撤回協商
    聲請者；第二款被告協商之意思非出於自由意志者；第四款
    被告所犯之罪非第四百五十五條之二第一項所定得以協商判
    決者；第六款被告有其他較重之裁判上一罪之犯罪事實者；
    第七款法院認應諭知免刑或免訴、不受理者情形之一，及違
    反同條第二項「法院應於協商合意範圍內為判決；法院為協
    商判決所科之刑，以宣告緩刑或二年以下有期徒刑、拘役或
    罰金為限」之規定者外，檢察官與被告、辯護人均不得上訴
    。
五、如有前項得上訴之情形，得自收受宣示判決筆錄送達之日起
    10日內，向本院提出上訴書狀，上訴於第二審法院。
中    華    民    國    99    年    12    月    3     日
                  刑事第九庭    書記官  張懿中
                                法  官  楊惠芬
以上正本證明與原本無異。
中    華    民    國    99    年    12    月    6     日
                                書記官  張懿中
附錄論罪科刑法條：
毒品危害防制條例第10條：
施用第一級毒品者，處六月以上五年以下有期徒刑。
施用第二級毒品者，處三年以下有期徒刑。

司法院資訊處製作；財團法人民間司法改革基金會備份。
